ja: 潤滑剤の形態: ゲル; リキッド; オイル; ペースト; その他
sv: Smörjmedelsform: Gel; Vätska; Olja; Pasta; Övrigt
hr-HR: Konzistencija lubrikanta: Gel; Tekućina; Ulje; Pasta; Ostalo
sk-SK: Forma lubrikantu: Gél; Kvapalina; Olej; Pasta; Iné
hu: Síkosító formája: Gél; Folyadék; Olaj; Paszta; Egyéb
lt-LT: Lubrikanto konsistencija: Gelis; Skystis; Aliejus; Pasta; Kita
fr: Forme de lubrifiant: Gel; Liquide; Huile; Pâte; Autre
pl: Forma smaru: Żel; Płyn; Ropa naftowa; Pasta; Inne
de: Schmiermittelform: Gel; Flüssig; Öl; Paste; Sonstiges
sl-SI: Oblika lubrikanta: Gel; Tekočina; Olje; Pasta; Drugo
th: รูปแบบน้ำมันหล่อลื่น: เจล; แบบเหลว; น้ำมัน; เนื้อครีม; อื่นๆ
tr: Kayganlaştırıcı formu: Jel; Sıvı; Yağ; Şekillendirici; Diğer
vi: Dạng chất bôi trơn: Gel; Liquid; Dầu; Sáp; Khác
ko: 윤활제 형태: 젤; 액상; 오일; 페이스트; 기타
ro-RO: Forma lubrifiantului: Gel; Lichid; Ulei; Pastă; Altele
pt-PT: Forma de lubrificante: Gel; Líquido; Óleo; Pasta; Outro
es: Forma de lubricante: Gel; Líquido; Aceite; Pasta; Otros
en: Lubricant form: Gel; Liquid; Oil; Paste; Other
bg-BG: Форма на лубрикант: Гел; Течност; Масло; Паста; Други
nl: Smeermiddelvorm: Gel; Vloeistof; Olie; Pasta; Andere
da: Smøremiddelform: Gel; Væske; Olie; Puré; Andet
zh-TW: 潤滑劑形式: 凝膠; 液態; 油; 膏劑; 其他
fi: Voiteluaineen olomuoto: Geeli; Nestemäinen; Öljyt; Tahna; Muu
zh-CN: 润滑剂形式: 发胶; 液体; 润滑油; 发蜡; 其他
nb: Smøremiddelform: Gel; Væske; Olje; Lim; Annet
el: Μορφή λιπαντικού: Τζελ; Υγρό; Έλαιο; Πάστα; Άλλο
ru: Форма смазки: Гель; Жидкость; Масло; Паста; Другое
it: Formato del lubrificante: Gel; Liquido; Olio; Pasta; Altro
cs: Forma maziva: Gel; Kapalina; Olej; Pasta; Jiné
pt-BR: Formulação do lubrificante: Gel; Líquido; Óleo; Creme; Outro